# 子公司注销

提问人：haikuotiangaohe 时间：2021-04-08 11:33:03
1 、母公司对子公司形成其他应收款 100 万元，子公司注销时还回资金剩余 20 万元，母公司个别报表对 80 万元其他应收款全额计提减值并核销，借：资产减值损失 80 贷：其他应收款坏账准备 80 借：其他应收款坏账准备 80 贷：其他应收款 80 ；合并报表不确认损益，将母公司确认的资产减值损失与子公司确认的营业外收入抵消，以上个别报表与合并报表处理是否正确？
2 、母公司对子公司长期股权投资 100 万元，子公司净资产为负数，子公司注销时，母公司个表报表将长期股权投资减值，借：资产减值损失 100 ，贷：长期股权投资减值准备 100 ，（ 1 ）子公司注销时没有收到任何资金，借：长期股权投资减值准备 100 贷：长期股权投资 100 ；（ 2 ）子公司收到 10 万元，借：银行存款 10 贷：投资收益 10 ，借：长期股权投资减值准备 100 贷：长期股权投资 100 ，请问以上第一步对子公司长投全额计提减值是否正确，第二部收回资金为 0 或 10 万元的处理是否正确？

回答人：chenyiwei
1 、子公司自身报表应当是按非持续经营基础编制的，所以应计入清算损益或者负债清偿损益。母公司层面建议并入投资收益处理，不单独确认资产减值损失。合并报表层面无损益影响。
2 、此类子公司的资不抵债、无力偿债，很可能是以往多年情况累积、逐年恶化的结果，不大可能是在本年度突然恶化的，因此，理论上母公司个别报表层面对子公司的长投和债权应逐年计提减值，而不应在子公司注销的当年度一次性减值。